臺灣新竹地方法院刑事裁定
111年度單禁沒字第89號
聲  請  人  臺灣新竹地方檢察署檢察官
被      告  謝富江



上列聲請人聲請單獨宣告沒收案件（111年度聲沒字第102號，偵
查案號：110年度毒偵字第291號），本院裁定如下：
    主  文
扣案如附表所示之物，均沒收銷燬之。
    理  由
一、本件聲請意旨略以：被告謝富江於民國於109年1月15日晚上
    11時許，在其位在新竹縣○○鎮○○路00巷00弄00號住處內，非
    法施用第二級毒品甲基安非他命1次。嗣為警於109年1月16
    日下午3時35分許，在其上址住處查獲，並扣得如附表所示
    之物，為臺灣新竹地方檢察署檢察官以109年度毒偵字第161
    號受理在案。茲因被告謝富江前於110年6月間因施用第二級
    毒品案件，經本院以110年度毒聲字第370號裁定送觀察、勒
    戒，認無繼續施用毒品傾向，於110年12月7日執行完畢出所
    ，並經臺灣新竹地方檢察署檢察官以109年度毒偵字第1423
    號為不起訴處分確定，本件施用第二級毒品犯行，前經臺灣
    新竹地方檢察署檢察官以109年度毒偵字第161號聲請簡易判
    決處刑，並經本院以109年度易字第915號判決公訴不受理，
    於110年1月19日確定，是本件犯行應為前開觀察、勒戒執行
    完畢之效力所及，而為臺灣新竹地方檢察署檢察官於110年1
    2月21日以110年度毒偵字第291號案予以行政簽結在案，不
    另為觀察勒戒之聲請等情，此有各該案號聲請簡易判決處刑
    書、判決書、不起訴處分書、臺灣新竹地方檢察署檢察官11
    0年度毒偵字第291號簽呈及臺灣高等法院被告前案紀錄表各
    1 份在卷足憑，而本案查獲時扣得如附表所示之物，核屬毒
    品危害防制條例第18條第1 項前段所規定之違禁物，爰依刑
    法第40條第2項、第3項之規定宣告沒收銷燬等語。
二、按查獲之第一級、第二級毒品及專供製造或施用第一、二級
    毒品之器具，不問屬於犯人與否，均沒收銷燬之；且違禁物
    或專科沒收之物，得單獨宣告沒收，毒品危害防制條例第18
    條第1項前段，刑法第40條第2項分別定有明文。
三、經查：
  ㈠被告謝富江於109年1月15日晚上11時許，在其位在新竹縣○○
    鎮○○路00巷00弄00號住處內，非法施用第二級毒品甲基安非
    他命1次。嗣為警於109年1月16日下午3時35分許，在其上址
    住處查獲，並扣得如附表所示之物，為臺灣新竹地方檢察署
    檢察官以109年度毒偵字第161號受理在案。茲因被告謝富江
    前於110年6月間因施用第二級毒品案件，經本院以110年度
    毒聲字第370號裁定送觀察、勒戒，認無繼續施用毒品傾向
    ，於110年12月7日執行完畢出所，並經臺灣新竹地方檢察署
    檢察官以109年度毒偵字第1423號為不起訴處分確定，本件
    施用第二級毒品犯行，前經臺灣新竹地方檢察署檢察官以10
    9年度毒偵字第161號聲請簡易判決處刑，並經本院以109年
    度易字第915號判決公訴不受理，於110年1月19日確定，是
    本件犯行應為前開觀察、勒戒執行完畢之效力所及，而為臺
    灣新竹地方檢察署檢察官於110年12月21日以110年度毒偵字
    第291號案予以行政簽結在案，不另為觀察勒戒之聲請等情
    ，此有各該案號聲請簡易判決處刑書、判決書、不起訴處分
    書、臺灣新竹地方檢察署檢察官110年度毒偵字第291號簽呈
    及臺灣高等法院被告前案紀錄表各1 份在卷可查，並經本院
    核閱前開偵查卷確認無訛。
  ㈡而被告為警查獲如附表所示之物，經送請台灣尖端先進生技
    醫藥股份有限公司毒品原物鑑定實驗室鑑定結果，檢出第二
    級毒品甲基安非他命（Methamphetamine）成分，有如附表
    鑑定書欄所示之毒品證物鑑定分析報告在卷可參，足認上開
    扣案物確屬毒品危害防制條例第2條第2項第2 款所列管之第
    二級毒品，係違禁物無訛，應依毒品危害防制條例第18條第
    1 項前段，宣告沒收銷燬之。而裝放上開毒品之包裝袋及標
    籤，因與毒品難以完全析離，且無析離之實益及必要，是此
    等包裝袋及標籤應與毒品視為一體，併予沒收銷燬之，故聲
    請人此部分聲請，洵屬有據，應予准許。至因鑑驗耗盡之上
    開第二級毒品既已滅失，自無庸再為沒收銷燬之諭知，附此
    敘明。
四、依刑事訴訟法第455 條之36第2 項，毒品危害防制條例第18
    條第1項前段，刑法第40條第2項，裁定如主文。　
中　　華　　民　　國　　111 　年　　5 　　月　　19　　日
                  刑事第五庭  法　官　華澹寧　　
以上正本證明與原本無異。　　　　　　　　　　　
如不服本裁定，應於裁定送達後5日內向本院提出抗告狀。
中　　華　　民　　國　　111 　年　　5 　　月　　19　　日
                              書記官  吳羽君
附表：
編號 品項 扣押物品清單所在卷頁 扣押物品清單字號 鑑定書 備註 1 白色結晶1包（驗前淨重 0.198公克，驗餘淨重0.193公克及包裝袋） 110毒偵291卷第24頁 109年度安字第70號 一、台灣尖端先進生技醫藥股份有限公司毒品原物鑑定實驗室109年2月6日出具之毒品證物鑑定分析報告（見110毒偵291卷第27頁） 二、鑑定方法：     氣相層析質譜儀（GC/MS）法 三、鑑定結果： 　  檢出第二級毒品甲基安非他命（Methamphetamine）  2 白色結晶1包（驗前淨重 0.21公克，驗餘淨重0.201公克及包裝袋）   一、台灣尖端先進生技醫藥股份有限公司毒品原物鑑定實驗室109年2月6日出具之毒品證物鑑定分析報告（見110毒偵291卷第28頁） 二、鑑定方法：     氣相層析質譜儀（GC/MS）法 三、鑑定結果： 　  檢出第二級毒品甲基安非他命（Methamphetamine）  3 白色結晶1包（驗前淨重 0.188公克，驗餘淨重0.183公克及包裝袋）   一、台灣尖端先進生技醫藥股份有限公司毒品原物鑑定實驗室109年2月6日出具之毒品證物鑑定分析報告（見110毒偵291卷第29頁） 二、鑑定方法：     氣相層析質譜儀（GC/MS）法 三、鑑定結果： 　  檢出第二級毒品甲基安非他命（Methamphetamine）